pt-PT: Tipo de base da argila de modelar: Argila cerâmica/barro; Argila epóxi (dois componentes); Argila de espuma; À base de óleo; Argila de papel; À base de gesso; Polímero (à base de PVC); À base de água; À base de cera; Outro
hu: Szobrászagyag alapjának típusa: Kerámia/agyag; Epoxigyurma (kétkomponensű); Habgyurma; Olajalapú; Papírgyurma; Gipszalapú; Polimer (PVC-alapú); Vízalapú; Viaszalapú; Egyéb
ko: 조형용 점토 베이스 유형: 세라믹/찰흙; 에폭시 점토(2제형); 폼 점토; 유성; 지점토; 석고 베이스; 폴리머(PVC 베이스); 수성; 왁스 베이스; 기타
bg-BG: Тип основа за моделираща глина: Керамична/Натурална глина; Епоксидна глина (двукомпонентна); Пеноглина; На маслена основа; Хартиена глина; На гипсова основа; Полимерна (на основата на PVC); На водна основа; На восъчна основа; Други
ro-RO: Tip de bază a argilei de modelaj: Ceramică/lut; Lut epoxidic (două componente); Lut spumă; Pe bază de ulei; Lut de hârtie; Pe bază de ipsos; Polimer (pe bază de PVC); Pe bază de apă; Pe bază de ceară; Altele
lt-LT: Lipdymo molio pagrindo tipas: Keramika / molis; Epoksidinis molis (dviejų komponentų); Putplasčio molis; Aliejinis pagrindas; Popieriaus molis; Gipso pagrindas; Polimeras (PVC pagrindu); Vandens pagrindas; Vaško pagrindas; Kita
ru: Тип основы скульптурной глины: Керамическая/гончарная глина; Эпоксидная глина (двухкомпонентная); Вспененная глина; На масляной основе; Бумажная глина; На гипсовой основе; Полимерная (на основе ПВХ); На водной основе; На восковой основе; Другое
pl: Typ podstawy z gliny rzeźbiarskiej: Glina ceramiczna/garncarska; Masa epoksydowa (dwuskładnikowa); Piankolina; Na bazie oleju; Glina papierowa (masa papier mache); Na bazie gipsu; Polimerowa (na bazie PVC); Na bazie wody; Na bazie wosku; Inny
hr-HR: Vrsta podloge od kiparske gline: Keramika/zemljana glina; Epoksidna glina (dvokomponentna); Pjenasta glina; Na bazi ulja; Papirnata glina; Na bazi gipsa; Polimerna (na bazi PVC-a); Na bazi vode; Na bazi voska; Ostalo
pt-BR: Argila para escultura tipo de base: Cerâmica/argila; Argila epóxi (duas partes); Argila de espuma; À base de óleo; Argila de papel; À base de gesso; Polímero (à base de PVC); À base de água; À base de cera; Outros
de: Basistyp der Modelliermasse: Keramik-/Töpferton; Epoxid-Ton (zweikomponentig); Schaumton; Ölbasiert; Papierton; Gipsbasiert; Polymer (PVC-basiert); Wasserbasiert; Wachsbasiert; Sonstige
nb: Basetype for leireforming: Keramikk-/leirgodsleire; Epoksyleire (to-komponent); Skumleire; Oljebasert; Papirleire; Gipsbasert; Polymer (PVC-basert); Vannbasert; Voksbasert; Annet
cs: Typ základu z hliněné sochy: Keramická/přírodní hlína; Epoxidová hmota (dvoukomponentní); Pěnová hmota; Na bázi oleje; Papírová hmota; Na bázi sádry; Polymerní (na bázi PVC); Na bázi vody; Na bázi vosku; Jiné
fi: Kuvanveistosaven pohjatyyppi: Keraaminen/keramiikkasavi; Epoksisavi (kaksikomponenttinen); Vaahtosavi; Öljypohjainen; Paperisavi; Kipsipohjainen; Polymeeri (PVC-pohjainen); Vesipohjainen; Vahapohjainen; Muu
th: ฐานดินเหนียวสำหรับปั้น: เซรามิก/ดินเหนียวธรรมชาติ; ดินอีพ็อกซี (สองส่วน); ดินโฟม; สูตรน้ำมัน; ดินกระดาษ; สูตรปูนปลาสเตอร์; โพลิเมอร์ (สูตร PVC); สูตรน้ำ; สูตรขี้ผึ้ง; อื่นๆ
zh-CN: 雕塑粘土基料类型: 陶瓷/陶土; 环氧黏土（双组分）; 泡沫黏土; 油基; 纸黏土; 石膏基; 聚合物（PVC 基）; 水基; 蜡基; 其他
it: Tipo di base dell'argilla modellabile: Argilla ceramica/terracotta; Argilla epossidica (bicomponente); Foam clay; A base di olio; Paper clay; A base di gesso; Polimerica (a base di PVC); A base d'acqua; A base di cera; Altro
fr: Type de base de l’argile à sculpter: Argile céramique/terre; Pâte époxy (deux composants); Pâte mousse; À base d'huile; Argile de papier; À base de plâtre; Polymère (à base de PVC); À base d'eau; À base de cire; Autre
da: Basetype for skulpturler: Keramisk/ler; Epoxyler (to-komponent); Skumler; Oliebaseret; Papirler; Gipsbaseret; Polymer (PVC-baseret); Vandbaseret; Voksbaseret; Andet
vi: Loại đất sét nặn cơ bản: Đất sét gốm/đất sét tự nhiên; Đất sét epoxy (hai thành phần); Đất sét xốp; Gốc dầu; Đất sét giấy; Gốc thạch cao; Polymer (gốc PVC); Gốc nước; Gốc sáp; Khác
sk-SK: Typ podkladu sochárskej hliny: Keramická/hrnčiarska hlina; Epoxidová hlina (dvojzložková); Penová hmota; Na báze oleja; Papierová hmota; Na báze sadry; Polymérové (na báze PVC); Na báze vody; Na báze vosku; Iné
es: Tipo de base de arcilla para esculpir: Cerámica/arcilla de tierra; Arcilla epoxi (dos partes); Arcilla de espuma; A base de aceite; Arcilla de papel; A base de yeso; Polímero (a base de PVC); A base de agua; A base de cera; Otro
en: Sculpting clay base type: Ceramic/earthen clay; Epoxy clay (two-part); Foam clay; Oil-based; Paper clay; Plaster-based; Polymer (PVC-based); Water-based; Wax-based; Other
ja: 彫刻用粘土ベースタイプ: 陶土/粘土; エポキシパテ (2液混合); フォームクレイ; 油性; 紙粘土; 石膏ベース; ポリマー (PVCベース); 水性; ワックスベース; その他
sl-SI: Vrsta osnove mase za kiparjenje: Keramična/lončarska glina; Epoksidna glina (dvokomponentna); Penasta glina; Na oljni osnovi; Papirna glina; Na osnovi mavca; Polimerna (na osnovi PVC-ja); Na vodni osnovi; Na osnovi voska; Drugo
zh-TW: 雕塑黏土基底類型: 陶瓷/陶土; 環氧樹脂黏土 (雙劑型); 發泡黏土; 油性; 紙黏土; 石膏基; 聚合黏土 (PVC 基); 水性; 蠟基; 其他
sv: Typ av bas för modellera: Keramik-/lergodslera; Epoxilera (tvåkomponents); Skumlera; Oljebaserad; Papperslera; Gipsbaserad; Polymer (PVC-baserad); Vattenbaserad; Vaxbaserad; Övrigt
el: Τύπος βάσης από πλαστελίνη: Κεραμικός/πήλινος πηλός; Εποξικός πηλός (δύο συστατικών); Πηλός αφρού; Με βάση το λάδι; Χαρτοπηλός; Με βάση τον γύψο; Πολυμερικός (με βάση το PVC); Με βάση το νερό; Με βάση το κερί; Άλλο
nl: Modelleerklei basistype: Keramische/aarden klei; Epoxyklei (tweecomponenten); Foamklei; Op oliebasis; Papierklei; Op gipsbasis; Polymeer (op pvc-basis); Op waterbasis; Op wasbasis; Overig
tr: Heykel kili baz türü: Seramik/toprak kil; Epoksi kil (iki bileşenli); Köpük kil; Yağ bazlı; Kağıt kil; Alçı bazlı; Polimer (PVC bazlı); Su bazlı; Balmumu bazlı; Diğer